Inventaris van kaarten, tekeningen en modellen, behorend tot het archief van de waterbouwkundige ingenieurs J. Blanken Jz. [1755-1838], A. Blanken Jz. [1767-1824] en J. v. Lakerveld Blanken [1793-1885]
Nationaal Archief, Den Haag
- JAN BLANKEN JZ., I
  - In dienst van Waterstaat., A
    - NOORDHOLLANDS-KANAALWERKEN.
      - Alkmaar.
        - Plattegrond en profiel betreffende plan voor de aanleg van het Noordhollands kanaal langs de oostzijde van Alkmaar., 1819; ---; 1 blad; Schaal 1:1.000
          Opgenomen in: WCAP nr. 189.
        - Kaart van de aanleg van een tijdelijk hulpkanaal parallel aan het te graven Noordhollands kanaal bij Alkmaar., ---; 1 blad; Schaal 200 R.r. = 18,8 cm (ca. 1:4.000)
          Opgenomen in: WCAP nr. 1532.
        - Plattegrond van een plan voor de aanleg van een vlotbrug in het Noordhollands kanaal ter hoogte van de molen "de Liefde" bij Alkmaar., 1822; ---; 1 blad; Schaal 30 R.r. = 22 cm (ca. 1:500)
          Opgenomen in: WCAP nr. 192.
        - Bouwtekening van de aanleg van een vlotbrug in het Noordhollands kanaal bij de Bier-sluis te Alkmaar., ---; 1 blad; Schaal 1:50
          Opgenomen in: WCAP nr. 193.
      - Schermer.
        - Kaart en profiel betreffende de aanleg van het tracé van het Noordhollands kanaal door de Schermer en Koedijker-vaart, van Graftdijk tot de Zijpe., 1819; ---; 1 blad; Schaal 800 R.r. = 37,3 cm (ca. 1:8.000)
          Opgenomen in: WCAP nr. 1557.
          Betreft blad No. IV.
      - De Zijpe.
        - Kaart en profielen betreffende de aanleg van het tracé van het Noordhollands kanaal door de Zijpe., 1819; ---; 8 bladen; Schaal 1: 2.000
          Opgenomen in: WCAP nr. 175.
      - De Zijpe.
        - Plattegrond van de aanleg van een vlotbrug in het Noordhollands kanaal ter hoogte van de Burgerweg in de Zijpe., ---; 1 blad; Schaal 20 R.r. = 15,1 cm (ca. 1:500)
          Opgenomen in: WCAP nr. 181.
      - Alkmaarder-meer.
        - Kaart en profielen betreffende de aanleg van het tracé van het Noordhollands kanaal door het Alkmaarder-meer, tussen de Graftdijk en Alkmaar., 1819; ---; 2 bladen; Schaal 1:1.000
      - Alkmaar.
        - Plattegrond en profiel betreffende plan voor de aanleg van het Noordhollands kanaal langs de oostzijde van Alkmaar., 1819; ---; 1 blad; Schaal 1:1.000
        - Kaart van de aanleg van een tijdelijk hulpkanaal parallel aan het te graven Noordhollands kanaal bij Alkmaar., ---; 1 blad; Schaal 200 R.r. = 18,8 cm (ca 1:4.000)
        - Plattegrond van een plan voor de aanleg van een vlotbrug in het Noordhollands kanaal ter hoogte van de molen "de Liefde" bij Alkmaar., 1822; ---; 1 blad; Schaal 30 R.r. = 22 cm (ca. 1:500)
        - Bouwtekening van de aanleg van een vlotbrug in het Noordhollands kanaal bij de Bier-sluis te Alkmaar., ---; 1 blad; Schaal 1:50
      - Schermer.
        - Kaart en profiel betreffende de aanleg van het tracé van het Noordhollands kanaal door de Schermer en Koedijker-vaart, van Graftdijk tot de Zijpe., 1819; ---; 1 blad; Schaal 800 R.r. = 37,3 cm (ca. 1:8.000)
      - De Zijpe.
        - Kaart en profielen betreffende de aanleg van het tracé van het Noordhollands kanaal door de Zijpe., 1819; ---; 8 bladen; Schaal 1:2.000
        - Plattegrond van de aanleg van een vlotbrug in het Noordhollands kanaal ter hoogte van de Burgerweg in de Zijpe., ---; 1 blad; Schaal 20 R.r. = 15,1 cm (ca. 1:500)
        - Kaart van een plan voor de aanleg van een jaagpad langs het Noordhollands kanaal nabij Schagen in de Zijpe., 1822; ---; 1 blad
          Opgenomen in: WCAP nr. 184.
        - Kaarten van een plan voor het graven van een verbindingskanaal tussen het Noordhollands kanaal en de Noordzee door de Zijpe en de Hondsbossche Zeewering., 1825; ---; 3 bladen; Schaal 1:10.000
          Opgenomen in: WCAP nrs. 1472, 1476-1477.
      - Koegras.
        - Kaart van de aanleg van het Noordhollands kanaal door de Zijpe en het Koegras tot aan het Nieuwe Diep., 1819; ---; 1 blad; Schaal 1:8.000
          Opgenomen in: WCAP nr. 173. Betreft blad V.
        - Kaart van de vorderingen in de dijk- kanaalwerken ter bedijking van het Koegras in mei 1817., ---; 1 blad
          Opgenomen in: WCAP nr. 171.
        - Plattegronden en bouwtekening betreffende de aanleg van een schutsluis in de Zijpse zeedijk bij het Koegras., 1818-1822; ---; 4 bladen; Schalen van 1:70 tot 1:1.000
          Opgenomen in: WCAP nrs. 176-180.
      - Nieuwe Diep.
        - Kaart van de aanleg van de dubbele Koopvaardersschutsluis in de doorvaart tussen het Noordhollands kanaal en het Nieuwe Diep., 1823; 155; 1 blad; Schaal 50 R.r. = 18,6 cm (ca. 1:1.000)
        - Bouwtekening van de aanleg van de kanaalsluis aan het Nieuwe Diep., 156; 1 blad; Schaal 50 Ellen = 33 cm (ca. 1:105)
        - Model van de Koopvaarders-schutsluis aangelegd in de doorvaart tussen het Noordhollands kanaal en het Nieuwe Diep., ca. 1820; ---
        - Model van de waaier-deur in de Koopvaarders-schutsluis aan het Nieuwe Diep., ca. 1820; ---
      - Noordhollands kanaal.
        - Bouwtekening van aan te leggen vlotbruggen in het Noordhollands kanaal., ---; Schalen 1:18 en 1:50
          Opgenomen in: WCAP nrs. 1530-1531.
      - Boven-Rijn.
        - Kaart betreffende de herstelwerken aan de dijken en kribben langs de Boven-Rijn van Boven Speijk tot aan het veer te Malbruggen., ca. 1807-1811; 157; 1 blad; Schaal 1.000 R.r. = 16,9 cm (ca. 1:22.250)
          "Archief Blanken nr. 15".
        - Kaart van de aanbesteding van vier kribben in de rivier de Boven-Rijn tussen Boven Speijk en de monding van de Oude Rijn., 1812; 158-158; 1 blad; Schaal 1.100 mètres = 15 cm
          Vervaardigd door: D.J. Thomkins en W. van Ommeren.
          "Archief Blanken nr. 80".
          - Blad., 158
          - Blad., 158
        - Kaart en profielen betreffende de verzanding van de Oude Rijnmond in Gelderland., ca. 1808; 159; 1 blad; Schaal 50 R.r. = 10,2 cm (ca. 1:1.800)
          Vervaardigd door: D.J. Thomkins.
      - Oude Rijn.
        - Kaart van een plan voor de afsluiting van de Oude Rijnmond bij Acrdt., ca. 1809-1810; 160; 1 blad; Schaal 200 R.r. = 14,8 cm (ca. 1:5.000)
          "Archief Blanken nr. 24".
      - Neder-Rijn.
        - Kaart van de Neder-Rijn betreffende een plan voor de aanleg van rijswerken in het riviervak van de Malburgse Rek.... "ten vegneming der droogte en verbetering van het vaarwater..."., 1818; 161; 1 blad; Schaal 600 Ellen = 12 cm (ca. 1:3.450)
          "Archief Blanken nr. 16".
        - Kaart van de peilingen verricht op een gedeelte van de rivier de Neder-Rijn boven Wijk bij Duurstede, genaamd "Roodvoet"., 1823; 162; 1 blad; Schaal 1:3.000
          "Archief Blanken nr. 18".
        - Kaart van de Redichemse Waarden gelegen in de rivier de Neder-Rijn., 163; 1 blad schets
          "Archief Blanken nr. 19".
      - Vaartse Rijn.
        - Plattegrond van een verdedigingsplan voor de Vaartse Rijn bij Vreeswijk., 1817; 164; 1 blad; Schaal 100 R.r. = 12,7 cm (ca. 1:3.000)
        - Bouwtekening en profielen betreffende de vernieuwing van de grote schutsluizen in de Vaartse Rijn te Vreeswijk., 1821; ---; 2 bladen; Schaal 1:150
          Opgenomen in: WCAP nrs. 1016-1017.
    - STEENENHOEK - KANAALWERKEN.
      - Steenenhoek-kanaal.
        - Kaart van een plan voor het graven van een kanaal van Gorinchem naar Steenenhoek met de aanleg van hulpsluizen en overlaten in het oude land van Altena bij Woudrichem., ca. 1809-1810; 165A-165B; 2 bladen; Schaal 1.000 R.r. = 12,4 cm (ca. 1:30.000)
          Zie ook: WCAP nr. 371.
          - Net-kaart., 165A
          - Copie-kaart behorend bij ... "rapport nopens Steenenhoek"., 165B
        - Kaart en profiel betreffende een plan voor de verlenging van de Linge-rivier naar Steenenhoek door een geprojecteerd kanaal., 1809-1810; 166; 1 blad; Schaal 600 R.r. = 22,5 cm (ca. 1:10.000)
        - Kaart van een plan voor de aanleg van het Steenenhoek-kanaal voor de verlenging van de Linge-rivier en de Zederik., 1810; 167A-167B; 2 bladen; Schaal 400 R.r. = 14,5 cm (ca. 1:10.400)
          Zie ook WCAP nr. 373.
          - Net-kaart., 167A
          - Minuut-kaart., 167B
        - Profiel van de grondboringen verricht voor de aanleg van het kanaal onder de noorder kanaaldijk., 1810; 168; 1 blad; Schaal 30 R.r. = 29,6 cm (ca. 1:380)
        - Kaarten betreffende plannen voor de verlenging van de Linge-rivier naar Steenenhoek en de aanleg van inundatiesluizen tussen Asperen en Gorinchem., 1817; ---; 3 bladen; Schalen van (ca. 1:1.450) tot (ca. 1:10.000)
          Opgenomen in: WCAP nrs. 3293 (plan A); 3047 (plan D); 3048 (plan C).
        - Kaart van de aanleg van het Steenenhoek-kanaal voor de verlenging van de rivieren de Linge en de Zederik, gedeelte van Gorinchem tot de Arkelse dam., 1821; ---; 4 bladen; Schaal 1:2.000
          Opgenomen in: WCAP nr. 3311.
      - Dalem.
        - Plattegrond van een plan voor de nieuw te leggen inundatiesluis in de zuider Lingedijk bij de Dalemse voormolen., 1810; 169; 1 blad; Schaal 30 R.r. = 23,5 cm (ca. 1.-480)
        - Bouwtekeningen van de aanleg van de inundatiesluis in de Lingedijk bij Dalem., ca. 1818-1819; ---; 3 bladen; Schalen 1:64 tot 1:700
          Opgenomen in: WCAP nrs. 118 en 136.
        - Bouwtekeningen van de reconstructie van de grote Dalemse hulp- en inundatiesluis., 1814; ---; 2 bladen; Schaal 50 R. voeten = 24,6 cm (ca. 1:64)
      - Gorinchem.
        - Plattegrond van een plan voor de aanleg van een sluis in het Steenenhoek-kanaal ter hoogte van de Arkelse dijk te Gorinchem., 1810; 170; 1 blad; Schaal 50 R.r. = 19,5 cm (ca. 1:960)
        - Bouwtekeningen: plattegrond en profielen "betreffende de aanleg van een afleidings- en schutsluis in de havenmond te Gorinchem., ca. 1809-1811; 171-171; 6 bladen; diverse Schalen
          Vervaardigd door: J.C. Biben gecopieerd naar J. Blanken Jz.
          - Blad., 171
          - Blad., 171
          - Blad., 171
        - Plattegrond van de aanleg van een nieuwe inundatieen schutsluis bij het Korenmolen-bolwerk te Grorinchem., ca. 1810; 172; 1 blad; Schaal 70 R.r. = 18,2 cm (ca. 1:1.446)
        - Plattegrond van de aanleg van een verbindingskanaal onder de dijken van het Steenenhoek-kanaal te Gorinchem voor de waterafvoer., ca. 1810; ---; Schaal 40 R. voeten = 19,8 cm (ca. 1:63)
          Opgenomen in: WCAP nrs. 394, 403 en 405.
        - Bouwtekening van de aanleg van een houten duiker onder de dijken van het Steenenhoek-kanaal te Gorinchem., 1818; ---; 4 bladen; Schaal 5 Ellen = 12,6 cm (ca. 1:27)
          Opgenomen in: WCAP nr. 396.
        - Plattegrond van de doorbraken aan de Gorinchemse kanaalsluis in de noordelijke dijk van het Steenenhoek-kanaal, voorgevallen op 26-1-1820., ---; 1 blad; Schaal 30 R.r. = 23,4 cm (ca. 1:500)
          Opgenomen in: WCAP nr. 382.
        - Profiel van de werken aan de herstelling van de schotbalken van de Gorinchemse kanaalsluis., ca. 1820; ---; 1 blad; Schaal 20 R. voeten = 12,5 cm (ca. 1:50)
          Opgenomen in: WCAP nr. 3652.
        - Plattegrond, van een plan voor de aanleg van de keersluis en koornbrugsluis met bruggen in de haven van Gorinchem., 1822; ---; 1 blad; Schaal 1:500
          Opgenomen in: WCAP nr. 920.
        - Tekeningen van de verbouwing van de grote Koornbrugsluis tot een waaiersluis in de haven van Gorinchem., 1823-1824; ---; 2 bladen; Schaal 1:100
          Opgenomen in: WCAP nr. 934.
        - Tekeningen van de verbouwing van de Koornbrugsluis in de haven van Gorinchem., 1825; 173; 3 bladen; Schaal 50 R. voeten = 24,8 cm (ca. 1:63)
          Betreft een herziening van een tekening uit 1792.
        - Plattegrond van de aanleg van een sluis en het graven van een vaart langs de vestingwallen te Gorinchem., ca. 1825; 174; 1 blad
        - Plattegrond en bouwtekening betreffende de aanleg van schut- en inundatiesluizen in het Steenenhoek-kanaal bij Gorinchem., ca. 1820-1825; ---; 2 bladen; Schaal 40 R.r. = 12,3 cm (ca. 1:1.200)
          Met legenda in het Frans.
          Opgenomen in: WCAP nrs. 381 en 402.
        - Model van de Steenenhoek-kanaalsluis te Gorinchem., ca. 1818-1820; ---
        - Bouwtekeningen van de schutsluis met waaier-deuren in de Arkelsche dijk bij Gorinchem, in 1818 voltooid., ---; 2 bladen; Schaal 35 Ellen = 33,4 cm (ca. 1:70)
          Opgenomen in: WCAP nr. 378.
        - Technische tekening van de constructie van een draaibrug over schutsluis de Arkelsche dam., ca. 1818-1819; ---; 1 blad schets; Schaal 20 R. voeten = 24,9 cm (ca. 1:25)
          Opgenomen in WCAP, nr. 3662.
      - Steenenhoek.
        - Bouwtekeningen van een ontwerp voor de aanleg van schut- en afleidingssluizen in de Merwededijk te Steenenhoek., 1809; 175; 3 bladen; Schaal 100 R. voeten = 31,3 cm (ca. 1:100)
        - Plattegrond van een plan voor de aanleg van een sluis in de Merwededijk te Steenenhoek, voor de uitmonding van het Steenenhoek-kanaal., 1810; 176; 1 blad; Schaal 40 R.r. = 31 cm (ca. 1:500)
        - Bouwtekening van een ontwerp voor de aanleg van... "eene Steene Schut-sluis met waaierdeuren in den Merwededijk..." te Steenenhoek., 1818; 177; 1 blad; Schaal 35 Ellen = 34,8 cm (ca. 1:70)
          Zie ook: WCAP nrs. 368, 369 en 3049.
        - Technische tekening van de constructie van de waaierdeuren in de sluis te Steenenhoek., 1818; ---; schets; Schaal 10 R. voeten = 13,1 cm (ca. 1:24)
          Opgenomen in: WCAP nr. 376.
      - Tielerwaard.
        - Kaart van een plan voor het graven van een kanaal door de Tielerwaard, voor de uitwatering op de rivier de Linge., 1819; ---; 1 blad; Schaal 1.000 R.r. = 18,8 cm (ca. 1:20.000)
          Opgenomen in: WCAP nr. 1966.
      - Weijdschild.
        - Plattegrond van de aanleg van een verlaagde dijk over het Weijdschild tussen Gorinchem en Dalem, voor de afleiding van overstromingswater., ca. 1815-1817; ---; Schaal 100 R.r. = 25,5 cm (ca. 1:1.500)
          Opgenomen in: WCAP nrs. 1571-1572 en 2018.
      - Waal.
        - Kaarten van peilingen verricht op de rivier de Waal ter hoogte van Zalt-Bommel., 1805-1808; 178.1-178.2; 3 bladen; Schaal 300 R.r. = 29 cm (ca 1:3.900)
          - Net-kaart van B.J. Verheij uit 1805., 178.1
          - Copie-kaart van J. Blanken Jz. uit 1808., 178.2-178.2
            - blad., 178.2
            - blad., 178.2
        - Kaarten van peilingen verricht op de rivier de Waal ter hoogte van het veer van Zalt-Bommel naar Tiel., 1808; 179; 2 bladen schets; Schaal 100 R.r. = 9,7 cm (ca. 1:3.900)
        - Kaart betreffende peilingen verricht in de onverdeelde Boven-rivier de Waal en het Pannerdens kanaal., 1808; 180; 1 blad; Schaal 300 R.r. = 15,5 cm (ca. 1:7.300)
          Vervaardigd door: J.W. Karsten gecopieerd naar J. Engelman.
        - Kaart van de werken aan de oevers van de rivier de Waal ter hoogte van de Opijnense schaardijk, door W.G. Versteegh getekend ingevolge een verzoek van het ambtsbestuur van de Tielerwaard., 1811; 181A-181B; 2 bladen; Schaal 100 R.r. = 17 cm (ca. 1:2.200)
          Vervaardigd door: J. Blanken Jz. gecopieerd.
          - Copie-kaart van J. Blanken., 181A
          - Net-kaart van W.G. Versteegh., 181B
        - Kaart van de werken aan de kribben en dijken langs de Waal bij Opijnen., 1811-1812; 182; 1 blad; Schaal 100 R.r. = 16,7 cm (ca. 1:2.200)
          Vervaardigd door: J. Blanken Jz. gecopieerd naar W.G. Versteegh.
          "Archief Blanken nr. 154".
        - Kaart van de werken aan de kribben langs de Neder-Waal ter hoogte van Zennewijnen., 1813; 183A-183B; 2 bladen; Schaal 400 mètres = 15,5 cm (ca. 1:2.600)
          Vervaardigd door: C.L. Brunings en F. Conrad.
          - Net-kaart., 183A
          - Copie-kaart., 183B
        - Kaart van peilingen verricht op de Waal ter hoogte van de schaardijk van Leeuwen., 1814; 184; 1 blad; Schaal 310 R.r. = 20,2 cm (ca. 1:5.800)
          Vervaardigd door: J. Blanken Jz. gecopieerd naar W.F. Beijerinck, hoofdingenieur in de provincie Gelderland.
        - Kaart van werken aan de kribben langs de Waal tussen de Heeselsche Waard en Opijnen voor de versterking van de schaardijk., 1815; 185; 1 blad; Schaal 110 R.r. = 16,8 cm (ca. 1:2.500)
          Vervaardigd door: J. Blanken Jz., gecopieerd naar W. van Ommeren en G. Leydeckers.
          "Archief Blanken nr. 7".
        - Kaart van een gedeelte van de rivier de Waal tussen Opijnen en Zalt-Bommel, betreffende de staat van de schaardijk te Opijnen., 1815; 186; 1 blad; Schaal 300 R.r. = 26 cm (ca. 1:4.300)
          Vervaardigd door: J. Blanken Jz. gecopieerd naar F. Beijerinck, S. Dibbets en W. van Ommeren.
          "Archief Blanken nr. 8".
        - Kaart van een plan voor de verbetering van de rivier de Waal tussen de Zewenwijnsche krib bij Tiel en de Rossemsche schaardijk., 1818-1819; 187; 1 blad; Schaal 1.000 Ellen = 19,2 cm (ca. 1:3.600)
        - Kaart van peilingen verricht op de Waal tussen Opijnen en de schaardijk bij Varik., ca. 1818; 188; 1 blad; Schaal 400 Ellen = 15,7 cm (ca. 1:1.760)
          Vervaardigd door: J. Blanken Jz. gecopieerd naar M.G. Beijerinck.
        - Kaart van peilingen verricht op de Waal ter hoogte van de schaardijk van Varik., ca. 1822; 189; 1 blad; Schaal 300 Ellen = 11,6 cm (ca. 1:1.800)
          Vervaardigd door: J. Blanken Jz. gecopieerd naar F. Beijerinck.
        - Kaart van de aanleg van kribben in de Waal ter hoogte van de uiterwaard van Hellouw., 1822; 190; 1 blad; Schaal 500 Nederlandse ellen = 19 cm (ca. 1:1.800)
          Vervaardigd door: W.G. Versteegh, landmeter.
          "Archief Blanken Nr. 11".
        - Kaart van de herstelwerken aan de kribben in de Waal tussen Hellouw en Nieuwaal., 1824; 191; 1 blad; Schaal 500 Nederlandse ellen = 19 cm (ca. 1:1.800)
        - Technische tekening betreffende een ontwerp voor de herstelling van de Gentsche schaardijk langs de Waal bij Hulhuizen., 1825; 192; 1 blad; Schaal 100 Ellen = 20 cm (ca. 1:70)
          "Archief Blanken nr. 4".
      - Zalt-Bommel.
        - Plattegrond van een uitbreidingsplan voor de haven van Zalt-Bommel., 1808; 193; 1 blad; Schaal 40 R.r. = 13 cm (ca. 1:1.150)
      - IJ.
        - Kaart van een plan voor de aanleg van een nieuwe dijk en sluizen langs het IJ voor Amsterdam., 1808; 194; 1 blad; Schaal 500 R.r. = 12,5 cm (ca. 1:15.000)
          Zie ook: MCAL inv. nr. 6029.
        - Plattegrond van een plan voor de aanleg van een nieuwe dijk langs het IJ voor Amsterdam, met de haven- en sluiswerken volgens een bekroond ontwerp van J. Blanken Jz., uit 1808., 1811; 195; Schaal 300 R.r. = 20,6 cm (ca. 1:5-500)
          Vervaardigd door: H. van Barthold gecopieerd.
          Zie ook: WCAP nr. 2606
        - Profiel van een plan voor de aanleg van de nieuwe IJ-dijk voor Amsterdam tussen het IJ en de oostelijke havendijk., 1811; 196; 1 blad; Schaal 72 R. voeten = 20,5 cm (ca. 1:110)
          Vervaardigd door: J. Blanken Jz. en H. van Barthold.
        - Plattegrond van Amsterdam betreffende de vaart door de kanalen en grachten van de Amstel naar het Noordhollands kanaal., ca. 1811-1818; 197; 1 blad; Schaal 1:10.000
        - Plattegrond van Amsterdam betreffende een plan voor het doorgraven van de Overtoom., ca. 1811-1818; 198; 1 blad; Schaal 70 R.r. = 6,5 cm (ca. 1:4.000)
        - Hydrografische kaart van peilingen verricht op het IJ voor Amsterdam tussen de Pampus en de Amsterdamse ton, met de geplande nieuwe IJ-dijk., 1819-1821; ---; 4 bladen; Schaal 1:5.000
          Vervaardigd door: J. van Asperen, F.W. Conrad en A. Greve onder directie van J. Blanken Jz.
          Opgenomen in: WCAP nrs. 735 en 3296.
        - Plattegrond betreffende de aanleg van de nieuwe veerhaven voor de Willemssluizen, met de rivierwerken langs het IJ., 1820-1824; ---; 2 bladen; Schaal 100 R.r. = 19,7 cm (ca. 1:2.000)
          Opgenomen in: WCAP nrs. 740 en 1473.
    - ZEDERIK-KANAALWERKEN.
      - Zedenk-kanaal.
        - "Kaart der kanaalvaart door het nieuwe Zederikkanaal..." tussen de rivieren de Lek, Waal, Maas en Nieuwe Merwede, de Bakkerskil Amer, en het Hollands Diep., 1823; ---; 1 blad; Schaal 1:30.000
          Opgenomen in: WCAP nr. 63.
        - Kaart van de aanleg van het Zederik-kanaal door de Linge, van de Arkelse dam naar Gorinchem en Steenenhoek., 1823; ---; 4 bladen; Schaal 1:8.000
          Opgenomen in: WCAP nrs. 408-409.
        - Kaart van de aanleg van het Zederik-kanaal van de Arkelse dam tot aan de Lek bij Vreeswijk., ca. 1823; ---; 1 blad; Schaal 1:8.000
          Opgenomen in: WCAP nr. 3380-1.
        - Kaart van de Nieuwe Merwede, het Steenenhoek-kanaal en het geprojecteerde tracé van het Zederik-kanaal van Gorinchem tot Vreeswijk., ca. 1823; ---; 3 bladen; Schaal 1:8.000
          Opgenomen in: WCAP nr. 3318.
      - Arkelse dam.
        - Plattegrond van de aanleg van sluizen in het Zederik-kanaal aan de Arkelse dam met de "Nieuwlandse Voormolens"., 1810; 199; 1 blad; Schaal 40 R.r. = 31,1 cm (ca. 1:500)
        - Plattegrond en bouwtekening betreffende een plan voor de constructie van de grote uitwaterende Zederiksluis aan de Arkelse dam., 200; 2 bladen; Schalen 1:40 en 1:100
          Plattegrond is opgenomen in: WCAP nr. 138.
        - Plattegrond van de doorbraak van de nieuwe Zederiksluis aan de Arkelse dam., 1820; ---; 1 blad; Schaal 20 R.r. = 18,7 cm (ca. 1:400)
          Opgenomen in: WCAP nr. 272.
        - Plattegrond van een plan van de aanleg van een nieuwe waaier-sluis en een voorhaven in de noorder Lingedijk aan de Arkelse dam., 1822; ---; 1 blad; Schaal 1:500
          Opgenomen in: WCAP nr. 271.
        - Plattegrond van de aanleg van een nieuwe dubbele vlotbrug in het Zederik-kanaal aan de Arkelse dam met de verlegging van het jaagpad., 1822; ---; 1 blad; Schaal 1:500
          Opgenomen in: WCAP nr. 273.
        - Tekening van de verbouwing van de schutsluis aan de Arkelse dam., 1824; ---; 1 blad; Schaal 1:100
          Opgenomen in: WCAP nr. 276.
        - Plattegrond van twee ontwerpen voor de constructie van een stoom-watermolen bij de schutsluis in het Zederikkanaal aan de Arkelse dam., 1824; ---; 1 blad; Schaal 20 R.r. = 24,7 cm (ca. 1:300)
          Opgenomen in: WCAP nr. 278.
        - Bouwtekening van een ontwerp voor d.e constructie van een stoom-watermolen aan de Arkelse dam., 1825; ---; 1 blad; Schaal 25 Ellen = 12,3 cm (ca. 1:140)
          Opgenomen in: WCAP nr. 1566.
        - Kaart en profiel betreffende de aanleg van het tracé van het Zederik-kanaal van tussen de Arkelse dam en Meerkerk., 1821-1823; ---; 5 bladen; Schalen 1:2.000 en 1:150
          Opgenomen in WCAP nrs. 424-425.
          Betreft plan nr. II.
      - Vianen.
        - Plattegrond van Vianen en Vreeswijk betreffende het graven van het Zederik-kanaal met een buitenhaven., 1822; 201; 1 blad; Schaal 1:2.000)
          Zie ook WCAP nr. 411.
    - OVERIGEN.
      - Technische tekeningen van de constructie van "...den boog aan het Zouteind-Sluis in den zeedijk aan de Noord(-Schie)..."., 18e eeuw; 202-202; 2 bladen schets; Schaal 12 R. voelen = 9 cm (ca. 1:42)
        - blad., 202
        - blad., 202
      - Technische tekeningen van de Rotterdamse sluis., 18de eeuw; 203-203; 2 bladen
        - blad., 203
        - blad., 203
      - Technische tekening van een dijklichaam., 18de eeuw; 204; 1 blad schets
      - Technische tekening van een ontwerp van een noodpont voor de beveiliging van sluizen tijdens stormvloeden., ---; 2 bladen; Schaal 15 Ellen = 14,9 cm (ca. 1:70)
        Vervaardigd door: J. Blanken Jz. ingezonden n.a.v. een prijsvraag van tiet Provinciaal Utrechts Genootschap van Kunsten en Wetenschappen uit 1823.
        Opgenomen in: WCAP nrs. 1371 en 3653.
        Zie ook: STS. nr. 16.
      - Model op grote., ca. 1823; ---; Schaal van een noodpont voor sluizen
      - Model van een waaier-sluisdeur met andere onderdelen., ca. 1808-1838; ---
        Vervaardigd door: J. Blanken Jz. ontworpen.
        Huidige vindplaats: Rijksmuseum Amsterdam, Marine modellencollectie, nr. me. 990.
      - Model van een dubbele ophaalbrug., ca. 1800-1830; ---
        Vervaardigd door: J. Blanken Jz., 19e eeuw.